【裁判字號】    97,訴,1522
【裁判日期】    980428
【裁判案由】    違反毒品危害防制條例
【裁判全文】
臺灣屏東地方法院刑事判決              97年度訴字第1522號
公  訴  人  臺灣屏東地方法院檢察署檢察官
被      告  甲○○
選任辯護人  吳春生律師
上列被告因違反毒品危害防制條例案件，經檢察官提起公訴（97
年度偵字第4600號、97年度毒偵字第1421號），本院判決如下：
    主  文
甲○○施用第一級毒品，累犯，處有期徒刑拾月，扣案之第一級
毒品海洛因拾肆包（驗後合計淨重玖拾柒點陸柒公克、純質淨重
貳拾柒點柒壹公克）、海洛因壹小包（驗後淨重零點壹陸肆公克
）、摻有第一級毒品海洛因之香菸壹支（編號二支之一）均沒收
銷燬。又施用第二級毒品，累犯，處有期徒刑陸月，扣案之第二
級毒品甲基安非他命拾包（驗後毛重捌點肆捌公克）沒收銷燬
，扣案玻璃球拾肆顆、空夾鏈袋玖包、藥鏟肆支、酒精燈壹座、
吸食器肆只均沒收。又販賣第二級毒品，累犯，處有期徒刑捌年
，扣案之0000000000號行動電話沒收，販賣第二級毒
品所得新臺幣捌萬捌仟元沒收，如全部或一部不能沒收時，以其
財產抵償之。應執行有期徒刑玖年，扣案之第一級毒品海洛因拾
肆包（驗後合計淨重玖拾柒點陸柒公克、純質淨重貳拾柒點柒壹
公克）、海洛因壹小包（驗後淨重零點壹陸肆公克）、摻有第一
級毒品海洛因之香菸壹支（編號二支之一）、第二級毒品甲基安
非他命拾包（驗後毛重捌點肆捌公克）均沒收銷燬，扣案之玻
璃球拾肆顆、空夾鏈袋玖包、藥鏟肆支、酒精燈壹座、吸食器肆
只、0000000000號行動電話均沒收，販賣第二級毒品
所得新臺幣捌萬捌仟元沒收，如全部或一部不能沒收時，以其財
產抵償之。
    事  實
一、甲○○前曾於民國78年間因竊盜案件，經臺灣高等法院臺南
    分院以79年度上訴字第1082號判決判處有期徒刑3 年，並經
    最高法院以79年度台上字第5448號判決駁回上訴而確定；復
    於81年間因違反槍砲彈藥刀械管制條例，經臺灣高等法院高
    雄分院以81年度上訴字第1914號判決判處有期徒刑10月確定
    ；又於81年間因違反麻醉藥品管理條例案件，經臺灣高雄地
    方法院以81年度易字第6717號判決判處有期徒刑6 月確定，
    上開各徒刑經接續執行，自82年7 月27日起入監服刑，於83
    年4 月23日縮短刑期假釋出監。甲○○復於83年間因違反肅
    清煙毒條例案件，經本院以83年度訴字第817 號判決判處有
    期徒刑3 年5 月、7 月，應執行有期徒刑3 年8 月確定；於
    83年間因違反槍砲彈藥刀械管制條例，經本院以84年度訴字
    第171 號判決判處有期徒刑10月確定；於83年間違反麻醉藥
    品管理條例案件，經臺灣高等法院高雄分院以84年度上訴字
    第1269號判決判處有期徒刑5 年2 月，並經最高法院以85年
    度台上字第432 號判決駁回上訴而確定；於84年間因違反肅
    清煙毒條例案件，經本院以84年度訴字第674 號判決判處有
    期徒刑3 年6 月、6 月，應執行有期徒刑3 年10月確定；於
    84年間因違反麻醉藥品管理條例案件，經本院以85年度訴字
    第178 號判決判處有期徒刑1 年確定，上開假釋因而遭撤銷
    ，再於84年12月29日起入監服刑，於92年5 月7 日縮短刑期
    假釋出監。甲○○於假釋期間又因施用毒品案件經送觀察、
    勒戒及強制戒治，上開假釋亦再次遭撤銷，自93年9 月15日
    起入監服刑，經減刑後於96年11 月4 日執行完畢。
二、甲○○曾於92年間因施用毒品案件，經臺灣高雄地方法院以
    92年度毒聲字第7200號裁定送觀察、勒戒後，認有繼續施用
    毒品之傾向，再經該院以93年度毒聲字第316 號裁定入戒治
    處所施以強制戒治，於93年9 月15日強制戒治執行完畢，由
    臺灣高雄地方法院檢察署檢察官以93年度戒毒偵字第1013號
    不起訴處分確定。詎甲○○猶不知悛悔，於強制戒治執行完
    畢釋放後5 年內，復基於施用第一級毒品海洛因、第二級毒
    品甲基安非他命之犯意，於97年7 月8 日10時許，在屏東縣
    潮州鎮○○路26號10樓之14，先以將第一級毒品海洛因摻入
    香菸內吸食之方式，施用第一級毒品海洛因1 次，再以將第
    二級毒品甲基安非他命置於吸食器內加熱燒烤再吸食所產生
    煙霧之方式，施用第二級毒品甲基安非他命1 次。嗣經警於
    同日23時10分許，經甲○○之同意在上址搜索，扣得第一級
    毒品海洛因14包（驗後合計淨重97.67 公克、純質淨重27.7
    1 公克）、海洛因1 小包（驗後淨重0.164 公克）、第二級
    毒品甲基安非他命10包（驗後毛重8.348 公克）、摻有第一
    級毒品海洛因之香菸1 支（編號2 支之1） ，及甲○○所有
    供施用毒品及預備供施用毒品用之玻璃球14顆、空夾鏈袋9
    包、藥鏟4 支、酒精燈1 座、吸食器4 只。
三、甲○○另基於營利及販賣第二級毒品甲基安非他命之犯意，
    先於不詳時間、地點，以不詳價格，向真實姓名年籍不詳綽
    號「沈董」之成年男子販入第二級毒品甲基安非他命2 兩，
    適丙○○於97年7 月8 日7 時32分58秒以其所使用之000000
    0000號行動電話撥打甲○○所使用之0000000000號行動電話
    表示欲購買第二級毒品甲基安非他命，雙方乃約定於同日下
    午在甲○○位於屏東縣潮州鎮○○路26號10樓之14之住處進
    行交易，迨丙○○與王元明於同日16時許到場後，甲○○即
    將分裝成各1 兩重之第二級毒品甲基安非他命2 包（驗後合
    計淨重68.77 公克）以每兩新臺幣（下同）88,000元之價格
    販賣予丙○○、王元明，惟因丙○○、王元明所帶現金不足
    ，甲○○乃答應渠等暫欠而先收取88,000元，嗣丙○○、王
    元明於同日20時許離開甲○○之上開住處後，為執行通訊監
    察之員警尾隨在後而逮捕，並於同日23時10分許，經甲○○
    之同意而在其上開住處執行搜索，扣得所有之供販賣第二級
    毒品甲基安非他命用之0000000000號行動電話1 支。
四、案經檢察官指揮海岸巡防署海岸巡防總局南部地區巡防局屏
    東機動查緝隊報請臺灣屏東地方法院檢察署檢察官偵查起訴
    。
    理  由
一、按被告以外之人於偵查中向檢察官所為之陳述，除顯有不可
    信之情況外，得為證據，刑事訴訟法第159 條之1 第2 項定
    有明文，證人丙○○、王元明於偵查中向檢察官所為之陳述
    ，雖屬傳聞證據，惟現階段刑事訴訟法規定，檢察官代表國
    家偵查犯罪、實施公訴，依法有訊問被告、證人及鑑定人之
    權，實務運作時，檢察官於偵查中向被告以外之人所取得之
    陳述，原則上均能遵守法律規定，不致違法取供，其可信度
    極高，且被告甲○○、辯護人並未提出有何顯不可信之情形
    ，是證人丙○○、王元明於偵查中之證言，自得為證據。又
    證人丙○○、王元明於司法警察調查時之陳述，其性質對被
    告而言屬傳聞證據，且查無符合刑事訴訟法第159 條之1 至
    之4 之情形，惟渠等所為之上開陳述，業經本院於審判程序
    時予以提示並告以要旨，當事人及辯護人均同意該審判外陳
    述作為證據，本院審酌該陳述作成之情況，未見有何不適當
    之情形，故渠等於司法警察調查時之陳述，依刑事訴訟法第
    159 條之5 第1 項之規定，得為證據。再本件被告尿液檢驗
    ，係由海岸巡防署海岸巡防總局南部地區巡防局屏東機動查
    緝隊逕送請高雄市立凱旋醫院鑑定，非由檢察官依職權選任
    鑑定機關鑑定，則卷附之尿液檢驗報告應係被告以外之人於
    審判外所為之書面陳述，屬於傳聞證據，且查無符合刑事訴
    訟法第159 條之1 至之4 之情形，惟該尿液檢驗報告，業經
    本院於審判程序時予以提示並告以要旨，當事人及辯護人均
    同意該審判外之書面陳述作為證據，本院審酌該陳述作成之
    情況，未見有何不適當之情形，是該尿液檢驗報告依刑事訴
    訟法第159 條之5 第1 項之規定，得為證據。此外，本件係
    臺灣屏東地方法院檢察署檢察官聲請本院於97年6 月25日核
    發97年聲監字第152 號通訊監察書（監察號碼為0000000000
    ，監察時間為自97年6 月25日10時起至97年7 月24日10時止
    ，有該通訊監察書附卷可稽（見本院卷第58頁）；鑑定扣案
    毒品之成分均係檢察官依職權選任鑑定機關鑑定，是依本院
    核發之通訊監察書所監聽而得之光碟、譯文，及行政院衛生
    署管制藥品管理局、法務部調查局濫用藥物實驗室、高雄市
    立凱旋醫院、內政部警政署刑事警察局就扣案毒品所為之鑑
    定書均得為作為證據。
二、上揭施用第一級毒品海洛因、第二級毒品甲基安非他命之犯
    行，業據被告甲○○於警詢時、偵查中及本院審理時坦承不
    諱，且被告為警所採集之尿液檢體，經送請高雄市立凱旋醫
    院以酵素免疫法及氣相層析質譜儀法檢驗，結果呈甲基安非
    他命及嗎啡陽性反應，有該院尿液檢驗報告1 紙在卷足憑（
    見97年度偵字第4600號卷第111 頁），並有第一級毒品海洛
    因14包（驗後合計淨重97.67 公克、純質淨重27.71 公克）
    、海洛因1 小包（驗後淨重0.164 公克）、第二級毒品甲基
    安非他命10包（驗後毛重8.348 公克）、摻有第一級毒品海
    洛因之香菸1 支（編號2 支之1） 、玻璃球14顆、空夾鏈袋
    9 包、藥鏟4 支、酒精燈1 座、吸食器4 只扣案可稽，而扣
    案之第一級毒品海洛因14包（驗後合計淨重97.67 公克、純
    質淨重27.71 公克）經法務部調查局以化學呈色法及氣相層
    析質譜儀分析法鑑定，均含第一級毒品海洛因成分，有該局
    鑑定書附卷可稽（見同上偵卷第114 頁）；扣案之第二級毒
    品甲基安非他命10包（驗後毛重8.348 公克）經行政院衛生
    署管制藥品管理局以氣相層析質譜儀法鑑驗，均檢出第二級
    毒品甲基安非他命成分，有該局鑑定書附卷可稽（見同上偵
    卷第112 、113 頁）；扣案之香菸1 支（編號2 支之1 ）經
    本院送請高雄醫學大學附設中和紀念醫院以薄層色層分析法
    及氣體色層- 質譜分析法檢驗，呈第一級毒品海洛因陽性反
    應，有該院檢驗報告附卷可稽（見本院卷第49頁）；扣案之
    海洛因1 小包（驗後淨重0.164 公克）經高雄市立凱旋醫院
    以化學呈色法及氣相層析質譜儀法鑑定，檢出第一級毒品海
    洛因成分，有該院鑑定書附卷可稽（見本院卷第84頁），堪
    信被告上開自白確與事實相符。又被告先前如事實欄所載，
    其於92年間因施用毒品案件，經臺灣高雄地方法院以92年度
    毒聲字第7200號裁定送觀察、勒戒後，認有繼續施用毒品之
    傾向，再經該院以93年度毒聲字第316 號裁定入戒治處所施
    以強制戒治，於93年9 月15日強制戒治執行完畢，由臺灣高
    雄地方法院檢察署檢察官以93年度戒毒偵字第1013號不起訴
    處分確定等情，有臺灣高等法院被告前案紀錄表在卷足憑，
    本件事證已臻明確，被告於強制戒治執行完畢釋放後5 年內
    ，再犯本件施用第一級毒品海洛因及第二級毒品甲基安非他
    命之犯行洵堪認定。
三、訊據被告甲○○固坦承於上揭時地與丙○○聯絡後，將分裝
    成各1 兩重之第二級毒品甲基安非他命2 包交予丙○○、王
    元明之事實，惟其於本院審理時矢口否認有為販賣第二級毒
    品甲基安非他命之犯行，辯稱：伊是幫丙○○、王元明調毒
    品，不是販賣，其犯行均在檢察官及專案小組掌握中，應屬
    未遂，且其於遭查獲後曾供出毒品來源，應得減輕其刑云云
    ，經查：
  (一)被告甲○○於偵查中已坦承：「（有沒有其他陳述？）我知
    道我做錯了。我承認我有賣他們（丙○○、王元明），我是
    為了我老婆的醫藥費跟我爸的手術費用，我有得到毒品的利
    潤。」、「（沈董有無說這次交易要分你多少毒品？）約10
    克的安非他命。每克約2 、3 千塊，約有2 、3 萬的獲利。
    」等語（見97年度偵字第4600號卷第53、54頁），而證人丙
    ○○於警詢時證稱：伊與王元明於7 月8 日下午的時候進去
    屏東縣潮州鎮萬寶大樓買安非他命，是向（綽號）阿興之男
    子購買的，伊用伊的手機（0000000000）打電話（阿興的電
    話0000000000）給他的，王元明黑色背包中2 包安非他命是
    向綽號阿興之男子所購買的，所購重量跟價錢伊不知道，都
    是王元明跟阿興談的，錢是王元明付的等語（見本院卷第15
    0 、151 頁）、證人王元明於警詢時證稱：伊與丙○○於7
    月8 日下午4 時左右進去屏東縣潮州鎮萬寶大樓購買安非他
    命，是向一位綽號阿興之男子購買的，是丙○○聯絡購買毒
    品的，黑色背包中2 包安非他命是伊與丙○○向綽號阿興之
    男子所購買的，1 包為1 兩，1 兩8 萬8 的價格向他購買的
    ，2 包為2 兩總共花了新台幣12萬3 仟元整向綽號阿興購買
    ，錢是伊付的等語（見本院卷第159~161 頁），且證人丙○
    ○於偵查中結證稱：伊的行動電話是0000000000，97年7 月
    8 日早上有以這支電話與甲○○聯繫，監聽譯文中伊說一次
    漲得那麼88是指是指安非他命1 兩8 萬8 ，伊說是現給你是
    指現金給他，97年7 月8 日（與王元明）一同到甲○○位於
    潮州的住處買安非他命，（購買毒品當天）早上是伊跟甲○
    ○聯繫的，伊搭高鐵到左營時是2 點，伊打打電話給他，他
    說他人在機場，說不方便過來載渠等，渠等就約在潮州的麥
    當勞，之後他來載渠等去他家，當時約5 、6 點，到他家一
    直到8 點才出來，（他賣渠等1 兩）是8 萬8 等語（見同上
    偵卷第104 、105 頁）；證人王元明於偵查中結證稱：97年
    7 月8 日（與丙○○）一同到甲○○位於潮州的住處買安非
    他命，渠等付12萬3 千，甲○○他拿2 兩（甲基安非他命）
    給伊，1 兩是8 萬8 ，說剩下的以後再算，另外有還3 萬5
    ，是之前的欠款，扣掉12萬3 ，是8 萬8 ，也就是1 兩的價
    格，最後還欠他1 兩的錢8 萬8 ，（渠等）原本是要拿1 兩
    ，後來塞2 兩給渠等，希望渠等買多一點，渠等是直接跟甲
    ○○交易，甲○○沒有說要調（毒品），只說再多拿1 兩好
    了，伊說沒那麼多現金，他說剩下的用欠的，扣案的毒品是
    渠等向他買的，甲○○賣渠等確定是2 兩，是他秤好拿給渠
    等的，他賣渠等1 兩8 萬8 ，因為買第2 兩有差價，他說另
    1 兩的貨比較便宜，他原本說是8 萬2 還是8 萬4 ，但先收
    的那1 兩是8 萬8 等語（見同上偵卷第104 、105 頁）。又
    門號0000000000號行動電話係證人丙○○持用、門號000000
    0000號行動電話係由被告所持用等情，業經證人丙○○、被
    告供陳在卷，查證人丙○○於97年7 月8 日7 時32分58秒以
    其所使用之上開行動電話撥打被告所使用之上開行動電話，
    而有如下之對話：「丙○○：我是說不知你有方便嗎，不是
    今天的那個問題喔，是現給你喔。甲○○：但是你們要下來
    喔。丙○○：我知道啊。甲○○：可能比較高，但漂亮喔。
    丙○○：又要多少元？甲○○：我沒有給你賺沒關係，88的
    ，今天剛好拿到的。丙○○：一次給我漲的那麼88的，我跟
    你講，這個電話是我的…。興：嗯。丙○○：啊～你拿的面
    膜一片勒。甲○○：對啊，88元敷一次。丙○○：88喔，不
    要緊。甲○○：但是那個有蛋白質較高啦，膠原蛋白。」有
    通訊監察書及通訊監察譯文在卷足憑（見本院卷第58、59、
    62頁）。再證人丙○○、王元明自被告處購得之第二級毒品
    甲基安非他命2 包（驗後合計淨重68.77 公克）經內政部警
    政署刑事警察局以氣相層析/ 質譜分析法及核磁共振分析法
    鑑定，均檢出第二級毒品甲基安非他命成分，有該局鑑定書
    附卷可稽（見同上偵卷第164 頁）。經核證人丙○○、王元
    明於警詢時及偵查中所為之上開證述均一致，並有監聽譯文
    及扣案之第二級毒品甲基安非他命可憑，則證人丙○○、王
    元明之證述及被告於偵查中所為之販賣第二級毒品甲基安非
    他命予丙○○、王元明之自白，堪認與事實相符，而可採信
    ，足認被告確係基於營利之意圖販賣第二級毒品甲基安非他
    命2 包（驗後合計淨重68.77 公克）予丙○○、王元明而獲
    款88,000元（丙○○、王元明尚欠被告88,000元），被告於
    本院審理時辯稱僅幫丙○○、王元明調毒品云云，顯係事後
    卸責之詞，不足採信，事證明確，被告販賣第二級毒品甲基
    安非他命之犯行洵堪認定。
  (二)又證人即承辦員警乙○○於本院審理時結證稱：97年7 月8
    日晚上8 點半左右在潮州鎮查獲被告涉嫌持有、販賣毒品案
    件是伊查獲，查獲之前一、二個月渠等依據通訊監察譯文發
    現被告有販毒的情形，之前已經蒐證過好幾次，到97年7 月
    8 日當天依據譯文研判，丙○○利用她手機與被告提及面膜
    88元等暗語，渠等研判被告要販賣安非他命，依據安非他命
    當時行情1 兩8 萬8 ，渠等就到被告住處，大約晚上8 點到
    8 點半左右，王元明、丙○○兩人下來坐計程車回去，渠等
    就尾隨他們搭乘的計程車，等停紅燈時上前盤查，王元明主
    動從他背包把向被告購得的安非他命2 兩的量拿出來，王元
    明也承認是安非他命，渠等就把他們帶回派出所作指證筆錄
    ，做完筆錄，丙○○、王元明他們告知渠等被告詳細住處，
    渠等就依據他們所述地點進入屋內請甲○○同意搜索，就查
    到本案扣押物，當時王元明在車上有表示不是向被告拿毒品
    ，是向被告買毒品，是王元明告訴伊他向被告買毒品，當時
    筆錄內容伊記得王元明好像說以1 兩8 萬8 買的，對丙○○
    、王元明、被告製作警詢筆錄時沒有施強暴脅迫或以其他不
    正當方式詢問，攔下丙○○、王元明之前，他們應該不知道
    渠等監聽他們電話，渠等攔下他們之前也沒有和他們有任何
    接觸，他們2 人也不是渠等派出去向被告買毒品的人等語（
    見本院卷第137~139 頁），證人乙○○所證之查獲經過與證
    人丙○○、王元明之上開證述及上開監聽譯文均相符，顯見
    警方確係執行通訊監察時發現被告甲○○與丙○○有交易毒
    品之對話，經埋伏跟監後先查獲丙○○、王元明，再循線查
    獲被告，且丙○○、王元明亦未提及渠等是受警方之要求而
    向被告購買毒品，自可認被告與丙○○、王元明間係在未發
    覺渠等所使用之行動電話遭通訊監察之狀態下，雙方均互有
    買賣第二級毒品甲基安非他命之真意，並已完成交易，是本
    件自與一般所謂之「釣魚偵查」（參見最高法院97年度台上
    字第418 號判決意旨）情形尚有不同，被告既已將第二級毒
    品甲基安非他命交予丙○○、王元明，並得款88,000，則其
    所為販賣第二級毒品甲基安非他命犯行即屬既遂。此外，本
    件前經本院函詢檢察官有無依被告所供之毒品來源而破獲案
    件，據檢察官回函：「被告甲○○於本署偵訊時所供出毒品
    來源，未查獲案件。」有臺灣屏東地方法院檢察署98年2 月
    12日屏檢泰宇97蒞7281字第03626 號函在卷足憑（見本院卷
    第133 頁），則被告雖曾供出毒品來源，惟未因而破獲任何
    案件，自無從毒品危害防制條例第17條之規定減輕其刑。被
    告上開所辯均不足採為對其有利認定之依據。
四、查海洛因為毒品危害防制條例第2 條第2 項第1 款明定之第
    一級毒品；甲基安非他命為同條例第2 條第2 項第2 款明定
    之第二級毒品，均不得販賣、持有及施用，核被告甲○○所
    為，係犯毒品危害防制條例第4 條第2 項之販賣第二級毒品
    罪、同條例第10條第1 項之施用第一級毒品罪及同條第2 項
    之施用第二級毒品罪。被告施用前、後持有第一級毒品海洛
    因；其販賣前及施用前、後持有第二級毒品甲基安非他命之
    低度行為，應分別為其施用第一級毒品海洛因及販賣、施用
    第二級毒品甲基安非他命之高度行為所吸收，不另論罪；被
    告所犯販賣第二級毒品罪、施用第一級毒品罪及施用第二級
    毒品罪3 罪間，犯意個別，行為互殊，應予分論併罰。被告
    前於78年間因竊盜案件，經臺灣高等法院臺南分院以79年度
    上訴字第1082號判決判處有期徒刑3 年，並經最高法院以79
    年度台上字第5448號判決駁回上訴而確定；復於81年間因違
    反槍砲彈藥刀械管制條例，經臺灣高等法院高雄分院以81年
    度上訴字第1914號判決判處有期徒刑10月確定；又於81年間
    因違反麻醉藥品管理條例案件，經臺灣高雄地方法院以81年
    度易字第6717號判決判處有期徒刑6 月確定，上開各徒刑經
    接續執行，自82年7 月27日起入監服刑，於83年4 月23日縮
    短刑期假釋出監，復於83年間因違反肅清煙毒條例案件，經
    本院以83年度訴字第817 號判決判處有期徒刑3 年5 月、7
    月，應執行有期徒刑3 年8 月確定；於83年間因違反槍砲彈
    藥刀械管制條例，經本院以84年度訴字第171 號判決判處有
    期徒刑10月確定；於83年間違反麻醉藥品管理條例案件，經
    臺灣高等法院高雄分院以84年度上訴字第1269號判決判處有
    期徒刑5 年2 月，並經最高法院以85年度台上字第432 號判
    決駁回上訴而確定；於84年間因違反肅清煙毒條例案件，經
    本院以84年度訴字第674 號判決判處有期徒刑3 年6 月、6
    月，應執行有期徒刑3 年10月確定；於84年間因違反麻醉藥
    品管理條例案件，經本院以85年度訴字第178 號判決判處有
    期徒刑1 年確定，上開假釋因而遭撤銷，再於84年12月29日
    起入監服刑，於92年5 月7 日縮短刑期假釋出監，於假釋期
    間又因施用毒品案件經送觀察、勒戒及強制戒治，上開假釋
    亦再次遭撤銷，自93年9 月15日起入監服刑，經減刑後於96
    年11月4 日執行完畢等情，有臺灣高等法院被告前案紀錄表
    1 份在卷可稽，其於受徒刑之執行完畢，5 年以內故意再犯
    本件有期徒刑以上之罪，為累犯，所犯3 罪均應依刑法第47
    條第1 項之規定加重其刑。爰審酌被告販賣第二級毒品甲基
    安非他命，危害國民健康及社會治安，於本院審理時復空言
    矯飾，態度不佳，且其前經觀察、勒戒及強制戒治後，仍未
    戒斷其施用毒品之惡習，並參酌其素行狀況、犯罪之動機、
    目的、手段等一切情狀，分別就其販賣第二級毒品甲基安非
    他命、施用第一級毒品海洛因及第二級毒品甲基安非他命犯
    行，量處如主文所示之刑，並定其應執行之刑，以資懲儆。
五、扣案之第一級毒品海洛因14包（驗後合計淨重97.67 公克、
    純質淨重27.7 1公克）、海洛因1 小包（驗後淨重0.164 公
    克）、第二級毒品甲基安非他命10包（驗後毛重8.348 公克
    ），均係查獲之毒品；扣案之香菸1 支（編號2 支之1） 摻
    有第一級毒品海洛因，均如上述，而該香菸因與第一級毒品
    海洛因無從析離，爰均依毒品危害防制條例第18條第1 項前
    段之規定，沒收銷燬之。被告本件販賣第二級毒品甲基安非
    他命所得之金額合計88,000元，雖未扣案，仍應依毒品危害
    防制條例第19條第1 項規定，諭知沒收之，如全部或一部不
    能沒收時，以其財產抵償之。扣案之0000000000號行動電話
    1 支，係被告所有，供其販賣第二級毒品甲基安非他命所用
    之物；扣案之玻璃球14顆、空夾鏈袋9 包、藥鏟4 支、酒精
    燈1 座、吸食器4 只，均係被告所有，供其施用及預備供施
    用第二級毒品甲基安非他命犯行所用之物，業據其供明在卷
    ，均應依刑法第38條第1 項第2 款之規定，宣告沒收之。
據上論斷，應依刑事訴訟法第299 條第1 項前段，毒品危害防制
條例第4 條第2 項、第10條第1 項、第2 項、第18條第1 項前段
、第19條第1 項，刑法第11條、第47條第1 項、第38條第1 項第
2 款、第51條第5 款，判決如主文。
本案經檢察官廖華君到庭執行職務。
中    華    民    國    98    年    4     月    28    日
                  刑事第五庭    審判長法  官  石家禎
                                      法  官  程士傑
                                      法  官  林家聖
以上正本證明與原本無異。
如不服本判決應於收受判決後10日內向本院提出上訴書狀，並應
敘述具體理由；其未敘述上訴理由者，應於上訴期間屆滿後20日
內向本院補提理由書（均須按他造當事人之人數附繕本）「切勿
逕送上級法院」。
中    華    民    國    98    年    4     月    28   日
                                      書記官  陳蓉柔
附錄本判決論罪科刑法條全文：
毒品危害防制條例第4條第2項
製造、運輸、販賣第二級毒品者，處無期徒刑或7 年以上有期徒
刑，得併科新臺幣7 百萬元以下罰金。
毒品危害防制條例第10條
施用第一級毒品者，處六月以上五年以下有期徒刑。
施用第二級毒品者，處三年以下有期徒刑。


司法院資訊處製作；財團法人民間司法改革基金會備份。
